【裁判字號】    97,訴,956
【裁判日期】    971022
【裁判案由】    請求連帶給付消費借貸款
【裁判全文】
臺灣臺南地方法院民事判決               97年度訴字第956號
原        告  臺灣中小企業銀行股份有限公司
法 定 代理人  丁○○
訴 訟 代理人  戊○○
              乙○○
被        告  禾企業有限公司
兼法定代理人  甲○○
被        告  丙○○
上列當事人間請求請求連帶給付消費借貸款事件，經本院於民國
97年10月8日言詞辯論終結，判決如下：
    主      文
被告應連帶給付原告新臺幣陸萬零捌佰伍拾貳元，及自民國九十
七年三月二十五日起至清償日止，按週年利率百分之六點九八計
算之利息，暨自民國九十七年四月二十六日起至清償日止，逾期
在六個月以內者，按上開利率百分之十，逾期超過六個月者，按
上開利率百分之二十計算之違約金。
被告應連帶給付原告新臺幣捌拾捌萬壹仟壹佰零陸元，及自民國
九十七年四月七日起至清償日止，按週年利率百分之六點七八計
算之利息，暨自民國九十七年五月八日起至清償日止，逾期在六
個月以內者，按上開利率百分之十，逾期超過六個月者，按上開
利率百分之二十計算之違約金。
被告應連帶給付原告新臺幣柒拾捌萬仟伍佰零貳元，及自民國
九十七年三月二十六日起至清償日止，按週年利率百分之六點一
八計算之利息，暨自民國九十七年四月二十七日起至清償日止，
逾期在六個月以內者，按上開利率百分之十，逾期超過六個月者
，按上開利率百分之二十計算之違約金。
被告應連帶給付原告新臺幣玖拾萬捌仟陸佰柒拾伍元，及自民
國九十七年四月七日起至清償日止，按週年利率百分之四點五八
計算之利息，暨自民國九十七年五月八日起至清償日止，逾期在
六個月以內者，按上開利率百分之十，逾期超過六個月者，按上
開利率百分之二十計算之違約金。
被告應連帶給付原告新臺幣壹佰萬元，及自民國九十七年三月十
五日起至清償日止，按週年利率百分之四點三八計算之利息，暨
自民國九十七年四月十六日起至清償日止，逾期在六個月以內者
，按上開利率百分之十，逾期超過六個月者，按上開利率百分之
二十計算之違約金。
訴訟費用新臺幣萬柒仟佰拾元由被告連帶負擔。
本判決於原告以新臺幣壹佰貳拾貳萬貳仟元為被告供擔保後，得
假執行。
    事實及理由
一、本件被告禾企業有限公司、甲○○、丙○○均經合法通知
    ，均未於言詞辯論期日到場，核無民事訴訟法第386條所列
    各款情形，爰依原告之聲請，由其一造辯論而為判決。
二、原告起訴主張：
  (一)被告禾企業有限公司於民國94年5月17日邀同被告甲○○
    、丙○○擔任其連帶保證人，向原告借款新臺幣（下同）1,
    000,000元，雙方簽訂借據1紙，約定借款期間3年，自94年5
    月25日起至97年5月25日止，分36期，按月平均攤還本息，
    利息按原告之基準利率加年利率2.8%機動計收（本件於97年
    3月25日視為到期時原告銀行基準利率為4.18%）。
  (二)被告禾企業有限公司復於95年6月29日邀同被告甲○○、
    丙○○擔任其連帶保證人，向原告借款2,000,000元，雙方
    簽訂借據1紙，約定借款期間3年，自95年7月7日起至98年7
    月7日止，分36期，按月平均攤還本息，利息按原告之基準
    利率加年利率2.6%機動計收（本件於97年4月7日視為到期時
    原告銀行基準利率為4.18%）。
  (三)被告禾企業有限公司另於95年9月25日邀同被告甲○○、
    丙○○擔任其連帶保證人，向原告借款1,500,000元，雙方
    簽訂借據1紙，約定借款期間3年，自95年9月26日起至98年9
    月26日止，分36期，按月平均攤還本息，利息按原告之基準
    利率加年利率2%機動計收（本件於97年3月26日視為到期時
    原告銀行基準利率為4.18%）。
  (四)被告禾企業有限公司又於96年11月12日邀同被告甲○○、
    丙○○擔任其連帶保證人，向原告借款1,000,000元，雙方
    簽訂借據1紙，約定借款期間5年，自96年11月13日起至101
    年11月13日止，分60期，按月平均攤還本息，利息按原告之
    二年期定期儲蓄機動利率加年利率1.845%機動計收（本件於
    97年4月7日視為到期時原告銀行二年期定期儲蓄機動利率為
    2.735%）。
  (五)被告禾企業有限公司再於96年11月12日邀同被告甲○○、
    丙○○擔任其連帶保證人，向原告借款1,000,000元，雙方
    簽訂週轉金貸款契約1紙，約定借款期間1年，自96年11月13
    日起至97年11月13日止，分12期，按月平均攤還本息，利息
    按原告之二年期定期儲蓄機動利率加年利率1.645%機動計收
    （本件於97年3月15日視為到期時原告銀行二年期定期儲蓄
    機動利率為2.735%），被告禾企業有限公司又於96年11月
    15日簽訂借據向原告借款1,000,000元，借款期間自96年11
    月15日起至97年5月15日止，期間僅需繳付利息，本金到期
    一次清償。
  (六)上開各筆借款，依被告3人與原告簽訂之授信約定書第15條
    第1款規定，任何一宗債務不依約清償本金時，原告得將全
    部債務視為到期。且上開各筆借款之借據或週轉金貸款契約
    中均明文約定，如逾期償還本金或利息時，按借款總餘額，
    自應償付日起，逾期在6個月以內者，按約定利率百分之10
    ，逾期超過6個月者，按約定利率百分之20加計違約金。
  (七)詎料上揭第1筆借款，被告禾企業有限公司自97年3月25日
    起即未再依約繼續繳付本息，本金尚積欠60,852元，借款利
    率應以6.98%計算（4.18%＋2.8%＝6.98%）；上揭第2筆借款
    ，被告禾企業有限公司自97年4月7日起即未再依約繼續繳
    付本息，本金尚積欠881,106元，借款利率應以6.78%計算（
    4.18%＋2.6%＝6.78%）；上揭第3筆借款，被告禾企業有
    限公司自97年3月26日起即未再依約繼續繳付本息，本金尚
    積欠783,502元，借款利率應以6.18%計算（4.18%＋2%＝6.
    18%）；上揭第4筆借款，被告禾企業有限公司自97年4月
    7日起即未再依約繼續繳付本息，本金尚積欠938,675元，借
    款利率應以4.58%計算（2.735%＋1.845%＝4.58%）；上揭第
    5筆借款，被告禾企業有限公司自97年3月15日起即未再依
    約繼續繳付利息，本金尚積欠1,000,000元，借款利率應以
    4.38%計算（2.735%＋1.645%＝4.38%）。原告屢為催討均無
    效果，依約被告已喪失期限利益，全部借款應視為到期。被
    告禾企業有限公司為借款人，被告甲○○、丙○○為連帶
    保證人，自應連帶負責。
  (八)爰依消費借貸及連帶保證之法律關係提起本訴，並聲明：如
    主文第1、2、3、4、5項所示，並願供擔保，請准宣告假執
    行。
三、被告均未於言詞辯論期日到場，亦均未提出書狀作何聲明或
    陳述。
四、經查：原告主張之上開事實，業據其提出借據、週轉金貸款
    契約、授信約定書、還本付息明細表、基準放款利率歷史資
    料表、二年期定期儲蓄機動利率歷史資料表為證，核與原告
    前揭所述相符，而被告均經合法通知，均未到庭爭執，亦均
    未提出書狀為有利於己之答辯或陳述以供本院審酌，本院綜
    合上開證據調查結果，自堪信原告之主張為真實。從而，原
    告本於消費借貸及連帶保證之法律關係，請求被告連帶給付
    其如主文第1、2、3、4、5項所示之本金、利息及違約金，
    為有理由，應予准許。
五、按法院為終局判決時，應依職權為訴訟費用之裁判，民事訴
    訟法第87條第1項定有明文。查本件訴訟標的金額為3,664,
    135元，其訴訟費用即裁判費經核定為37,333元，爰依職權
    確定上開訴訟費用由敗訴之被告連帶負擔。
六、原告陳明願供擔保，聲請宣告假執行，經核並無不合，爰酌
    定相當之擔保金額准許之。
七、據上論結，本件原告之訴為有理由，依民事訴訟法第385條
    第1項前段、第87條第1項、第85條第2項、第390條第2項，
    判決如主文。
中    華    民    國    97    年    10    月    22    日
                  民事第一庭  審判長法官  楊清安
                                    法官  翁金緞
                                    法官  張婷妮
以上正本係照原本作成。
如對本判決上訴，須於判決送達後20日內向本院提出上訴狀（應
附繕本）。
中    華    民    國    97    年    10    月    22    日
                              書  記  官  楊建新


司法院資訊處製作；財團法人民間司法改革基金會備份。
